臺灣臺北地方法院刑事判決
111年度交簡上字第29號
上  訴  人
即  被  告  吳建忠


上列上訴人即被告因公共危險案件，不服本院中華民國111年1月
28日所為之111年度交簡字第118號第一審刑事簡易判決（聲請簡
易判決處刑書案號：111年度偵字第239號），提起上訴，本院管
轄之第二審合議庭判決如下：
    主  文
上訴駁回。
    事實及理由
一、本案經本院管轄第二審合議庭審理結果，認原審以被告吳建
    忠所為係犯刑法第185條之3第1項第1款之之吐氣所含酒精濃
    度達每公升0.25毫克以上而駕駛動力交通工具罪，判處有期
    徒刑3月，並諭知如易科罰金以新臺幣（下同）1,000元折算
    1日，經核其認事、用法及量刑均無不當，應予維持，是本
    案關於事實、證據及理由，除「被告於本院審理中之供述」
    （見本院卷第52至55頁）外，其餘均引用原審刑事簡易判決
    之記載（如附件）。
二、被告上訴意旨略以：原審判刑過重，請求依刑法第59條酌減
    其刑，且因我的薪水不高，目前亦有看關於戒酒的醫生，希
    望可以減輕負擔云云。
三、本院之判斷：
  ㈠量刑之輕重，係事實審法院得依職權自由裁量之事項，茍已
    斟酌刑法第57條各款所列情狀而未逾越法定刑度，則不得遽
    指為違法；又刑罰之量定屬法院自由裁量之職權行使，但仍
    應審酌刑法第57條所列各款事由及一切情狀，為酌量輕重之
    標準，並非漫無限制，在同一犯罪事實與情節，如別無其他
    加重或減輕之原因，下級法院量定之刑，亦無過重或失輕之
    不當情形，則上級法院對於下級法院之職權行使，原則上應
    予尊重（最高法院72年台上字第6696號判決意旨參照）。由
    上可知，法律固賦予法官自由裁量權，但此項裁量權之行使
    ，並非得以恣意為之，仍應受一般法律原則之拘束，苟無濫
    用裁量權、違反比例原則、重要量刑事由未予斟酌之情事，
    尚難謂有違法或不當之處。
  ㈡經查，本案經原審審理結果，認被告犯罪事證明確；而就刑
    之裁量，原審已審酌被告犯後態度、家庭經濟及生活狀況、
    職業、智識程度、素行、犯罪動機、目的、手段、酒測值高
    低、法益侵害程度等一切情狀，判處有期徒刑3月，並諭知
    易科罰金之折算標準。是本院認原審量處刑度，認事用法尚
    無違誤，並已依本件個案事由而加以審酌刑之輕重，其量刑
    要無違法可言，所宣告之刑與被告犯罪情節相衡，亦難謂有
    過重之不當情形。
  ㈢又按刑法第59條之酌量減輕其刑，必須犯罪另有特殊之原因
    與環境等等，在客觀上足以引起一般同情，認為即予宣告法
    定最低度刑期猶嫌過重者，始有其適用。被告雖主張依刑法
    第59條規定酌減其刑云云，然原審關於被告個人於本案一切
    情狀，於量刑部分均逐一納入考量，已說明如前，復觀諸被
    告本案犯罪情狀，其吐氣酒精濃度高達每公升0.69毫克，其
    酒精濃度顯然非低，並於酒精未完全消褪之際，於白天上午
    8時許車潮及用路人眾多之際，騎乘普通重型機車上路而遭
    警攔查，且考量被告身處臺北市市區內，自應有其他方式替
    代騎車。由此觀之，被告犯罪情節並非輕微，依其犯罪情狀
    及通常之經驗法則，亦難認本案犯罪有特殊之原因、環境或
    背景，在客觀上有足以引起一般同情，而有刑法第59條所認
    得以減輕或顯可憫恕之事由存在，是被告前揭主張，礙難准
    許。另被告倘因經濟因素無法負擔本案易科罰金，尚得於本
    案確定後向執行檢察官聲請分期繳納，倘經執行檢察官審酌
    被告經濟或信用狀況，認為適當後，依法得准許分期繳納，
    併此指明。
  ㈣從而，被告徒以前揭上訴意旨，據為請求撤銷原審判決，改
    判較輕刑度之論據，尚屬無據，是本件上訴為無理由，應予
    駁回。
據上論斷，應依刑事訴訟法第455條之1第1項、第3項、第368條
、第373條，判決如主文。
本案經檢察官張智堯聲請簡易判決處刑、檢察官葉惠燕到庭執行
職務。
中　　華　　民　　國　　111 　年　　4 　　月　　26　　日
　　　　　　　　　刑事第十八庭  審判長法　官　宋雲淳
                                      法  官  趙德韻
                                      法  官  范雅涵
以上正本證明與原本無異。
不得上訴。
　　　　　　　　　　　　　　　　      書記官　楊文祥
中　　華　　民　　國　　111 　年　　4 　　月　　26　　日